# 请教陈老师，关于离职后福利的问题

提问人：寒江雪 71 时间：2015-09-16 14:49:30
某公司为国有企业，通过职工代表大会决议，规定为离退休职工每月发放 1000 元的补贴，以后有职工再退休时，也会享有该项政策。该补贴是否构成准则中所规定的离职后福利呢（设定收益计划）？是否需要精算机构来计算？

回答人：chenyiwei
首先，此类计划可能不仅仅是职代会批准就可以实施的，很可能需要外部监管机构（国资委或上级集团公司）批准。而根据《关于做好 2014 年度中央企业财务决算管理及报表编制工作的通知》（国资发评价[2014]175号）文的精神，国资委或者集团公司很可能不会批准。无论如何，合法合规是执行此类计划的前提。
如果确实经批准实施了该计划的，则属于典型的设定受益计划性质的离职后福利，需在精算的基础上确定负债、损益和其他综合收益的计量金额。该精算不是一次性的，今后需要定期进行。